【裁判字號】    92,台上,5939
【裁判日期】    921023
【裁判案由】    偽造文書等罪
【裁判全文】
最高法院刑事判決                              九十二年度台上字第五九三九號
    上  訴  人  台灣高等法院台中分院檢察署檢察官
    被      告  甲○○
右上訴人因被告偽造文書等罪案件，不服台灣高等法院台中分院中華民國九十年二月
二十二日第二審判決（八十九年度上訴字第二八四號，起訴案號：台灣台中地方法院
檢察署八十七年度偵字第一九三八九號），提起上訴，本院判決如左：
    主  文
原判決撤銷，發回台灣高等法院台中分院。
    理  由
本件原判決以公訴意旨如起訴書所載。經審理結果，不能證明被告甲○○犯罪，因而
維持第一審諭知被告無罪之判決，駁回檢察官在第二審之上訴，固非無見。
惟查：錄音、錄影或電磁紀錄，藉機器或電腦之處理所顯示之聲音、影像或符號，足
以為表示其用意之證明者，亦同（以文書論）。刑法第二百二十條第二項定有明文。
本件被告並不諱言其確從事販賣仿冒光碟片情事，而被查獲之光碟片，經一審法院於
民國八十七年十二月一日下午勘驗結果，確有出現「Ｐ、Ｓ」及「sony」「playstat
ion 」商標名稱、商標圖樣；另一扣案之光碟片亦出現「SEGA」商標名稱、商標圖樣
。有勘驗筆錄在卷足按（見一審卷第四七｜五０頁）。而「Playstation 」及「SEGA
」商標名稱、商標圖樣，係日商‧新力電腦娛樂股份有限公司（下稱新力公司）；西
雅企業股份有限公司（下稱西雅公司）分別向我國經濟部中央標準局取得商標專用權
，復有該局核發之第二四九０七０號、第00000000號、第00000000
號商標註冊證影本在卷可稽（見偵查卷第一五｜一九頁）。上開之商標名稱、商標圖
樣用於遊戲光碟片，且該商標名稱、商標圖樣為相關大眾所共知，係新力公司、西雅
公司表示其用意之證明，藉由電視遊樂器主機執行，即顯示在電視螢幕上，自屬刑法
第二百二十條第二項規定之準私文書。被告甲○○所販賣之仿冒遊戲光碟片，既係新
力公司、西雅公司之名稱及商標，以虛偽表示為真品，自足生損害於新力公司及西雅
公司，其行為，除觸犯刑法第二百十六條、第二百二十條第二項之行使偽造私文書罪
外，尚違反修正前商標法第六十三條之販賣仿冒商標商品罪，為一行為觸犯數罪名之
想像競合犯，應從一重處斷。原判決以被告所販賣之仿冒光碟片，上開公司名稱及商
標等，係儲存於光碟片之程式內，隱而未現，須經由電視（遊樂器主機）等相關設備
，始能在螢光幕上出現，尚難認其有違反商標法第六十三條（修正前），刑法第二百
十六條、第二百二十條之犯行云云，不無違背證據法則及不適用法則之違法。檢察官
上訴意旨執以指摘原判決不當，非無理由，應認原判決有撤銷發回更審之原因。
據上論結，應依刑事訴訟法第三百九十七條、第四百零一條，判決如主文。
中      華      民      國    九十二    年      十      月    二十三    日
                              最高法院刑事第二庭
                                  審判長法官  陳  錫  奎
                                        法官  洪  清  江
                                        法官  李  伯  道
                                        法官  陳  世  淙
                                        法官  洪  佳  濱
      右正本證明與原本無異
                                              書  記  官
中      華      民      國    九十二    年      十      月    三十一    日


司法院資訊處製作；財團法人民間司法改革基金會備份。
